臺灣臺南地方法院臺南簡易庭民事判決
111年度南小字第339號
原      告  民族鉅星大樓管理委員會

法定代理人  蔡秀枝  
訴訟代理人  柯德京  
被      告  陳瑩盈  


訴訟代理人  陳榮興  
上列當事人間請求給付管理費事件，經本院於民國111年5月2日
言詞辯論終結，判決如下：  
    主      文
被告應給付原告新臺幣貳萬貳仟陸佰貳拾元，及自民國一百十一
年一月二十三日起至清償日止，按週年利率百分之五計算之利息
。
訴訟費用新臺幣壹仟元由被告負擔。
本判決得假執行。
    事實及理由
一、原告起訴主張：
    被告為坐落臺南市○○區○○段00○號建物（門牌號碼臺南市○○
    區○○路○段00000號底1層之30，下稱系爭建物）之所有人，
    系爭建物為民族鉅星大樓之區分所有建物，故被告應依民族
    鉅星大樓美好生活規約(下稱系爭規約)按月繳納管理費新臺
    幣（下同）390元。詎被告欠繳106年1月起至110年10月止，
    共58個月份之管理費，合計22,620元，屢次催繳，仍未給付
    ，爰依系爭規約提起本件訴訟，請求被告給付積欠之管理費
    。並聲明：被告應給付原告22,620元，及自起訴狀繕本送達
    翌日起至清償日止，按週年利率百分之5計算之利息。
二、被告則以：
　　伊所有之系爭建物約8坪多，根據系爭規約第5條第1項第2款
    第1目，是屬於名店區，每坪管理費每月45元，又依照該規
    約第5條第1項第2款第5目，如果有閒置未使用應該管理費要
    打8折，而系爭建物被告已閒置已久，依照系爭規約第5條第
    1項第2款第5目之規定，管理費應以8折計算等語。並聲明：
    原告之訴駁回。
三、得心證之理由：
　㈠區分所有權人或住戶積欠應繳納之公共基金或應分擔或其他
    應負擔之費用已逾二期或達相當金額，經定相當期間催告仍
    不給付者，管理負責人或管理委員會得訴請法院命其給付應
    繳之金額及遲延利息，公寓大廈管理條例第21條定有明文。
　㈡依據系爭規約第5條第1項第2款第1目規定，各區分所有權人
    總坪數（不含未加蓋之建物露台）之管理費計費方式，每月
    依分區採不同費率如下：⒈名店區每坪45元整。本件被告所
    有之系爭建物面積約為8.67605坪等情，為兩造所不爭執，
    有系爭建物第一類登記謄本、被告陳報狀、原告之民事陳述
    意見狀（見卷第59頁、第91頁）附卷可查。系爭規約明定管
    理費之計算及繳納方式，此由全體區分所有權人會議通過，
    被告自負有遵守系爭規約而繳納管理費之義務。
　㈢被告雖抗辯系爭建物目前為閒置狀態，依據系爭規約第5條第
    1項第2款第5目規定，建物若閒置未使用扣除該戶管理費用
    兩成（見卷第32頁），故被告應僅支付每月管理費310元等
    情，亦為原告所否認。惟觀諸原告所提出系爭建物之現場照
    片，系爭建物其內仍堆置物品，並非空無一物，僅未出租與
    他人，而係供被告或其家人自行使用等情，有現場照片附卷
    可查（見卷第53頁至第55頁），顯見系爭建物目前仍供被告
    或其家人堆置物品使用，而非擱置未予使用等情無訛。況且
    ，依據被告所提出之繳費資料，並無法證明系爭建物曾依據
    系爭規約第5條第1項第2款第5目規定，因建物閒置未使用扣
    除該戶管理費用兩成，每月僅繳納310元一節真實。是被告
    抗辯系爭建物目前乃屬閒置狀態，應給付每月管理費310元
    ，係屬無據，尚難採憑。
　㈣綜上，系爭建物面積約為8.67605坪，依據系爭規約第5條第1
    項第2款第1目規定，每坪45元計算，系爭建物每月應繳納管
    理費390元（計算式：8.67605坪45元=390.4225元，元以下
    四捨五入），被告自106年1月起即未繳納管理費，原告請求
    被告應給付106年1月起至110年10月間，共欠繳58個月份之
    管理費，合計22,620元，係屬有據，自為可採。 
四、綜上所述，原告請求被告給付22,620元及自111年1月23日起
    至清償日止，按週年利率5％計算之利息，為有理由，應予准
    許。　　
五、本件事證已臻明確，兩造其餘攻擊防禦方法，於本判決結果
    不生影響，爰不一一論述，併此敘明。　　
六、本件係小額程序為被告敗訴之判決，依民事訴訟法第436條
    之20規定，應依職權宣告假執行。
七、訴訟費用負擔之依據：民事訴訟法第78條、第436條之19第1
    項。　　
中　　華　　民　　國　　111 　年　　5 　　月　　16　　日
                  臺灣臺南地方法院臺南簡易庭
　　　　　　　　　                法    官  葉淑儀
以上正本係照原本作成。
如不服本判決，應於送達後20日內，向本院提出上訴狀並表明上
訴理由（依民事訴訟法第436條之24第2項之規定，對於小額程序
之第一審判決提起上訴，非以其違背法令為理由，不得為之），
如於本判決宣示後送達前提起上訴者，應於判決送達後20日內補
提上訴理由書（須附繕本）。且上訴狀內應記載表明（一）原判
決所違背之法令及其具體內容。（二）依訴訟資料可認為原判決
有違背法令之具體事實者。 
中　　華　　民　　國　　111 　年　　5 　　月　　16 　 日
                                 書 記 官   林幸萱